臺灣臺南地方法院刑事判決　　　　　　　 95年度易字第242號
公　訴　人　臺灣臺南地方法院檢察署檢察官
被　　　告　丙○○
　　　　　　　　　　現另案於臺灣臺南監獄臺南分監執行中
上列被告因竊盜案件，經檢察官提起公訴（95年度偵字第2548號
）及移送併案審理（95年度偵字第5930、5646、11613號及95年
度偵緝字第452號），本院判決如下：
    主  文
丙○○犯共同連續攜帶凶器竊盜罪，處有期徒刑壹年肆月。扣案
鑰匙壹支沒收。
    事  實
一、丙○○基於意圖為自己不法所有之概括犯意，先獨自1人於
    附表編號1所示時間、地點，攜帶客觀上可供作凶器使用之
    螺絲起子1支，竊取郭進榮所有車號TL-2945號自用小貨車乙
    輛，得手後，供作代步之用，隨後便任意丟棄於路旁；又於
    附表編號2所示時間、地點，竊取庚○○所有PVC電纜線550
    公尺；再於附表編號5所示時間、地點，先竊取丑○○所有
    車號TD-0631號自用小貨車，繼於翌日於附表編號5所示時間
    、地點，與年籍不詳綽號「排仔」之成年人，基於共同意圖
    為自己不法所有之犯意聯絡，共同徒手接續竊取臺南縣政府
    佳里鎮公所之水溝蓋共計4面，得手後，放置於上開自用小
    貨車上。嗣於95年1 月23日下午3時45分許，在臺南縣西港
    鄉永樂村大塭寮55之1號前，為警查獲。丙○○仍不知悔改
    ，復承前之概括犯意，與戊○○（另案審理）基於共同意圖
    為自己不法所有之犯意聯絡，分別於附表編號6至11所示時
    間、地點，竊取如附表編號6至11 所示所有人之自用小貨車
    及車上汽車音響、鐵製工具等物，分別變賣與不知情之電器
    行或資源回收廠，所得均朋分花用，小貨車則待油料耗盡後
    隨意棄置路旁。而其中附表編號7所示竊車行為，乃攜帶戊○○所有，客觀上可供作凶器使用之扳手1支，撬開車門後
    行竊得手。
二、案經臺南縣警察局佳里分局、善化分局及臺南市警察局第三
    分別報請臺灣臺南地方法院檢察署檢察官偵查起訴及移送併
    案審理。
    理  由
壹、有罪部分：
一、上開竊盜之事實，業據被告丙○○坦承不諱，核與共同正犯
    戊○○到庭證述之內容相符，並經被害人郭進榮、庚○○、
    丑○○、佳里鎮公所代理人陳建逸、丁○○、顏輝、謝勝嘉
    、己○○、辛○○、王清展及乙○○指訴在卷，被告自白核
    與事實相符，可堪採信。此外，復有車輛協尋電腦單、車籍
    作業查詢單、搜索扣押筆錄及扣押物品清單、贓物認領保管
    單2份、現場照片16張、郭進榮之贓物認領保管單、現場勘
    查紀錄相關資料（含勘查紀錄表、採證同意書、採驗紀錄表
    、證物清單）、現場測繪圖、台南縣警察局鑑驗書（DNA檢
    驗之報告）1份、車輛照片8幀（偵字2548號案）；搜索扣押
    筆錄及扣押物品清單、調閱之相關通聯記錄、現場勘查紀錄
    表及現場平面圖、扣案掉落現場之0000000000號行動電話1
    支（偵緝字第452號案）；扣押物品目錄表、贓物認領保管
    單、照片2幀（偵字第5646號案）；臺南縣警察局車輛遺失
    電腦輸入單、車輛尋獲電腦輸入單、車輛竊盜車牌失竊資料
    個別查詢報表、贓物認領保管單各5紙、扣押物品目錄表、
    失竊車輛指認照片（偵字第11613號案）等物可資佐證。本
    件事證已臻明確，被告犯行堪予認定，應依法論科。另附表
    編號5所示被告行竊水溝蓋後，為警查獲時車上固有工具乙
    批，惟被告堅決否認行竊水溝蓋時有使用任何工具，而公訴
    意旨復未舉證證明究竟被告與綽號「排仔」之人乃使用何種
    工具行竊水溝蓋，則此攜帶凶器部分自屬不能證明，被告所
    辯可堪採信。而併辦之95年度偵字第5930號案，被告行竊之
    時間、地點，與原起訴意旨所載相同，應係同一案件，併予
    說明。
二、核被告所為，係犯刑法第320條第1項之普通竊盜罪、第321
    條第1項第3款之攜帶凶器竊盜罪。附表編號5所示竊取水溝
    蓋部分，公訴意旨認係構成刑法第321條第1項第3款之攜帶
    凶器竊盜罪，尚有未洽（已如前述），應予變更起訴法條，
    併予敘明。被告行為後，刑法第56條連續犯之規定，業於94
    年1 月7日修正公布刪除，並於95年7月1日施行，則被告之
    犯行，因行為後新法業已刪除連續犯之規定，此刪除雖非犯
    罪構成要件之變更，但顯已影響行為人刑罰之法律效果，自
    屬法律有變更，依新法第2條第1項規定，比較新、舊法結果
    ，仍應適用較有利於被告之行為時法律即舊法論以連續犯（
    最高法院95年第8次刑事庭會議決議參照）。故被告先後多
    次普通竊盜及加重竊盜犯行，時間緊接，犯罪構成要件相同
    ，為連續犯，應按修正前刑法第56條規定論以一罪，並加重
    其刑。而附表編號2及附表編號6-11部分，本院既已認與原
    起訴部分有連續犯之裁判上一罪關係，自為起訴效力所及，
    故本院當得一併審究，併予說明。又附表編號5部分，被告
    與綽號「排仔」之人；附表編號6-11部分，被告與戊○○之
    間，分別有犯意聯絡及行為分擔，則被告與綽號「排仔」及
    戊○○，分別為共同正犯。爰審酌被告之素行，年輕又壯而
    不思以正當途徑賺錢卻想不勞而獲，其犯罪動機、目的、手
    段、所生之危害、所得財物價值及犯罪後已坦承犯行態度尚
    稱良好等一切情狀，量處如主文所示之刑，以資懲儆。扣案
    共犯戊○○所有鑰匙1支，為供犯罪所用之物，沒收之。而
    被告所有供犯罪所用鑰匙及一字螺絲起子，被告於本院審理
    中供稱均已不知下落；而共犯戊○○所有扳手1支，戊○○
    於警詢中亦供稱已不知下落，顯均已滅失，故不另為沒收之
    宣告。至於被告所有扣案工具乙批，既無法證明為行竊水溝
    蓋時曾使用，即非供犯罪所用之物，故不予宣告沒收。另被
    告行為後，其所犯竊盜罪之法定罰金刑部分，其上限部分，
    依95年6月14日公布增訂之刑法施行法第1條之1第1項規定「
    中華民國九十四年一月七日刑法修正施行後，刑法分則編所
    定罰金之貨幣單位為新台幣。」、第2項前段規定「九十四
    年一月七日刑法修正時，刑法分則編未修正之條文定有罰金
    者，自九十四年一月七日刑法修正施行後，就其所定數額提
    高為三十倍。」，與依罰金罰鍰提高標準條例第1條前段規
    定，同為新台幣1萬5 千元；其下限部份，依新刑法第33條
    第5款規定「罰金：新台幣一千元以上，以百元計算之。」
    ，較依舊刑法第33條第5款規定「罰金：一元以上。」（即
    新台幣三十元）為重。而因法定罰金刑部分係屬科刑規範事
    項，其變更自屬法律有變更，是新刑法施行後，應依新刑法
    第2條第1項規定，比較新、舊法結果，仍應適用較有利於被
    告之行為時法律即舊刑法第33條第5款有關法定罰金刑部分
    ，併此敘明。
貳、無罪部分：
一、公訴意旨略以：被告丙○○基於意圖為自己不法之所有，攜
    帶客觀上可供作凶器使用之螺絲起子1支，於附表編號4所示
    時間、地點，竊取不詳姓名之人所有，車號不詳之自用小貨
    車1台（附表編號3所示為警詢自白，未經起訴），因認被告
    此部分行為涉犯刑法第321條第1項第3款之攜帶凶器竊盜罪
    嫌云云。
二、按犯罪事實，應依證據認定之，無證據不得認定其犯罪事實
    ；又被告或共犯之自白，不得作為有罪判決之唯一證據，仍
    應調查其他必要之證據，以察其是否與事實相符，刑事訴訟
    法第154條第2項、第156條第2項分別定有明文。
三、本件公訴意旨認被告涉犯前揭附表編號4所示加重竊盜罪嫌
    ，無非係以被告於偵查中坦承有於該時、地竊取藍色自用小
    貨車乙輛為據。訊據被告亦坦承此部分之犯行，惟除被告之
    自白外，別無其他任何資料可資佐證，同時檢察官復未舉證
    以實其說，揆諸前開法文意旨，自不得以被告之自白作為有
    罪判決之唯一證據，則此部分竊盜犯行尚屬不能證明，惟公
    訴意旨認此部分與前開論罪科刑部分有連續犯關係，為裁判
    上一罪，爰不另為無罪之諭知。
、移送併案部分：
一、移訴意旨略以：被告丙○○基於與戊○○共同意圖為自己不
    法所有之概括犯意，於附表編號12-15所示時間、地點，竊
    取被害人子○○等人所有，如附表編號12-15所示之自用小
    貨車及車上之工具或汽車音響，因認被告此部分行為涉犯刑
    法第320 條第1項之普通竊盜罪嫌云云。
二、按犯罪事實，應依證據認定之，無證據不得認定其犯罪事實
    ；又被告或共犯之自白，不得作為有罪判決之唯一證據，仍
    應調查其他必要之證據，以察其是否與事實相符，刑事訴訟
    法第154條第2項、第156條第2項分別定有明文。次按事實之
    認定，應憑證據，如未能發現相當證據，或證據不足以證明
    ，自不能以推測或擬制之方法，為裁判基礎；認定不利於被
    告之事實，須依積極證據，苟積極證據不足為不利於被告之
    事實認定時，即應為有利於被告之認定，更不必有何有利之
    證據；又認定犯罪事實所憑之證據，雖不以直接證據為限，
    間接證據亦包括在內；然而無論直接或間接證據，其為訴訟
    上之證明，須於通常一般之人均不致有所懷疑，而得確信其
    為真實之程度者，始得據為有罪之認定。最高法院40年台上
    字第86號、30年上字第816號、76年台上字第4986號分別著
    有判例可資參照。
三、本件移送意旨認被告涉犯附表編號12-15所示竊盜罪嫌，無
    非係以共同正犯戊○○於警詢供稱上揭竊盜犯行係與被告丙○○共同為之，此外復有被害人之指述、臺南縣警察局車輛
    遺失電腦輸入單、車輛尋獲電腦輸入單、車輛竊盜車牌失竊
    資料個別查詢報表、贓物認領保管單、失竊車輛指認照片等
    為據。訊據被告堅決否認有為此部分竊盜犯行，辯稱：戊○○於警局作證時，藥癮正犯，想要把筆錄趕快做完，才會有
    那些陳述。我平日偶爾都有與母親聯絡，我告訴我母親說母
    親節要回去，我母親告訴我有警察來找我，應該是通緝了，
    當時我在公園路租屋居住，租屋後，我就沒有與戊○○聯絡
    了等語。
四、經查，共同正犯戊○○固於警詢供稱附表編號12-15所示竊
    盜犯行係與被告丙○○共同為之云云，又證人戊○○於本院
    審理中亦證稱是95年3至5月間與被告共同行竊等語，然其又
    結證稱：「（檢察官問：此期間有無包括五月？）不很清楚
    。（檢察官問：你於警詢時，陳述過95年5月間，於臺南市
    安南區○○路○段189巷41弄29號前偷竊後，將竊得的鐵器等
    物送去西港賣得一、二千元，此次陳述是否正確？）有此事
    ，但是和何人去犯的，我已經忘記了。」、「（檢察官問：
    丙○○稱：母親節過後，你就找不到他了，對其此項陳述有
    何意見？）印象中就是那段時間之後，就找不到他了。」、
    「我有時與丙○○去偷竊，有時與黃加財去偷，不一定，不
    是丙○○不見後，才找黃加財。」、「（檢察官問：警詢時
    ，就各件竊案之共犯有各別之陳述，當時的陳述距離案發不
    到一個月，是否可能記憶錯誤？）當時是說個大概，就各個
    案件我有說這可能是與丙○○。」等語。再經提示車號
    TO-987 0號小貨車照片供證人指認，證戊○○仍證稱：「因
    為車輛都是一樣的，我看照片也想不起來了。」從證人戊○○所證內容可知，因其曾分別與被告、黃加財及綽號「阿文
    」者共同行竊，同時所竊物品均以他人所有小貨車為主，故
    究竟95 年5月間係與何人共同行竊，證人本人亦不復記憶，
    證人之指證既有此瑕疵，自難據為認定被告犯行之證據。再
    依卷附拘提報告所載日期為95年4月22日，員警向被告家人
    查問，被告人未在家中，有拘提報告書可參。因此，被告所
    辯在母親節之前，因家人告知可能已遭法院通緝，所以未再
    和家人聯絡，證人戊○○亦找不到他等語，尚非子虛之言。
    另被害人既均未目睹被告行竊過程，且其等警詢中也未指稱
    行竊者為何人，故其等警詢之指述當無法證明被告有此竊盜
    行為，則被告所辯自可堪採信。
五、綜上所述，移送意旨所舉證據除共同正犯戊○○在警詢中之
    自白外，別無其他證據可認定被告有附表編號所示12-15之
    竊盜情事。此外，復查無其他積極證據足資證明被告確有上
    開竊盜犯行，依首開法文意旨，被告此部分竊盜犯罪尚屬不
    能證明，即與前開論罪科刑部分無裁判上一罪關係，自應由
    檢察官另為妥適之處理。
據上論結，應依刑事訴訟法第299條第1項前段、第300條，刑法
第2條第1項前段、刑法第28條、修正前刑法第56條、刑法第320
條第1項、第321條第1項第3款、第38條第1項第2款，刑法施行法
第1條之1，判決如主文。
本案經檢察官癸○○到庭執行職務。
中　　華　　民　　國　　96　　年　　4 　　月　 　9　　日
　　　　　　　　　刑事第八庭    審判長法  官　彭喜有
                                      法  官  王慧娟
                                      法  官  李東柏
以上正本證明與原本無異。
如不服本判決應於送達後10日內向本院提出上訴狀。
     　　　　　　　　　　　　　　　　 書記官　黃傳鈞
中　　華　　民　　國　　96　　年　　4 　　月　 　9　　日
附表
┌──┬────┬────┬────┬────┬───┐
│編號│時　　間│地　　點│行為人　│竊取財物│被害人│
│　　│（民國）│        │　　　　│　　　　│　　　│
├──┼────┼────┼────┼────┼───┤
│０１│94年12月│臺南縣西│丙○○  │TL-2945 │郭進榮│
│    │16日凌晨│港鄉南海│        │號自用小│      │
│    │1至2時  │村南海埔│        │貨車    │      │
│    │        │127之9號│        │        │      │
│    │        │前      │        │        │      │
├──┼────┼────┼────┼────┼───┤
│０２│95年1月2│臺南縣西│丙○○  │PVC電纜 │庚○○│
│    │日0時許 │港鄉大塭│        │線550公 │      │
│    │        │寮段1025│        │尺      │      │
│    │        │之18號魚│        │        │      │
│    │        │塭      │        │        │      │
├──┼────┼────┼────┼────┼───┤
│０３│95年1月 │臺南市安│丙○○  │自用小貨│      │
│    │18日凌晨│南區長和│（警詢自│車      │      │
│    │1至2時  │路二段  │白，未經│        │      │
│    │        │112 巷  │檢察官起│        │      │
│    │        │213弄45 │訴）    │        │      │
│    │        │號前    │        │        │      │
├──┼────┼────┼────┼────┼───┤
│０４│95年1月 │臺南縣安│丙○○  │自用小貨│      │
│    │18日凌晨│定鄉中洲│（偵查中│車      │      │
│    │1至2時  │寮某處  │自白）  │        │      │
├──┼────┼────┼────┼────┼───┤
│０５│95年1月 │臺南縣西│丙○○、│TD-0631 │丑○○│
│    │22日08時│港鄉慶安│綽號「排│號自用小│、佳里│
│    │許（竊車│村中山路│仔」男子│貨車、水│鎮公所│
│    │）      │99 之1號│        │溝蓋4塊 │      │
│    │        │（竊車）│        │        │      │
│    │95年1月 │、龍安里│        │        │      │
│    │23日15時│塭仔內49│        │        │      │
│    │45分（竊│號前、45│        │        │      │
│    │水溝蓋）│號前各1 │        │        │      │
│    │        │塊、通興│        │        │      │
│    │        │里港墘橋│        │        │      │
│    │        │右前方電│        │        │      │
│    │        │桿佳坪高│        │        │      │
│    │        │幹117右9│        │        │      │
│    │        │處2塊水 │        │        │      │
│    │        │溝蓋。  │        │        │      │
├──┼────┼────┼────┼────┼───┤
│０６│95年3月 │臺南市安│戊○○、│TL–6510│丁○○│
│　　│20日8時 │南區長和│丙○○　│號自用小│　　　│
│　　│23分　　│路4段186│　　　　│貨車　　│　　　│
│　　│　　　　│巷前　　│　　　　│　      │　　　│
├──┼────┼────┼────┼────┼───┤
│０７│95年3月 │臺南市安│丙○○、│J3-3143 │寅○○│
│    │25日13時│南區本原│戊○○  │號自用小│      │
│    │30分    │街二段  │        │貨車    │      │
│    │        │428 號前│        │        │      │
├──┼────┼────┼────┼────┼───┤
│０８│95年3月 │臺南市安│戊○○、│7421–GJ│謝勝嘉│
│　　│30日6時 │南區長和│丙○○　│號自用小│　　　│
│　　│　　　　│路4段256│　　　　│貨車　　│　　　│
│　　│　　　　│巷12弄77│　　　　│　　　　│　　　│
│　　│　　　　│號前　　│　　　　│　　　　│　　　│
├──┼────┼────┼────┼────┼───┤
│０９│95年4月 │臺南市安│戊○○、│7450–LY│己○○│
│　　│14日2時 │南區十二│丙○○　│號自用小│      │
│　　│　　　　│佃路45號│　　　　│貨車    │　　　│
│　　│　　　　│前　　　│　　　　│工具一批│　　　│
│　　│　　　　│　　　　│　　　　│（電鑽2 │　　　│
│　　│　　　　│　　　　│　　　　│台、擴管│　　　│
│　　│　　　　│　　　　│　　　　│器3支、 │　　　│
│　　│　　　　│　　　　│　　　　│銅管2箱 │　　　│
│　　│　　　　│　　　　│　　　　│、電線3 │　　　│
│　　│　　　　│　　　　│　　　　│捆）  　│　　　│
├──┼────┼────┼────┼────┼───┤
│１０│95年4月 │臺南市中│戊○○、│5K–0773│辛○○│
│　　│17日6時 │西區民族│丙○○　│號自用小│　　　│
│　　│　　　　│、文賢路│　　　　│貨車    │　　　│
│　　│　　　　│口　　　│　　　　│工具一批│　　　│
│　　│　　　　│　　　　│　　　　│（白鐵箱│　　　│
│　　│　　　　│　　　　│　　　　│1只、電 │　　　│
│　　│　　　　│　　　　│　　　　│鑽、攝影│　　　│
│　　│　　　　│　　　　│　　　　│機、錄影│　　　│
│　　│　　　　│　　　　│　　　　│機、數位│　　　│
│　　│　　　　│　　　　│　　　　│接收盒、│　　　│
│　　│　　　　│　　　　│　　　　│切割機、│　　　│
│　　│　　　　│　　　　│　　　　│冷氣機、│　　　│
│　　│　　　　│　　　　│　　　　│對講機各│　　　│
│　　│　　　　│　　　　│　　　　│1台） 　│　　　│
├──┼────┼────┼────┼────┼───┤
│１１│95年4月 │臺南市中│戊○○、│UI–1557│王清展│
│　　│17日7時 │西區文賢│丙○○　│號自用小│乙○○│
│　　│30分　　│路64號前│　　　　│貨車    │　　　│
│　　│　　　　│　　　　│　　　　│工具一批│　　　│
│　　│　　　　│　　　　│　　　　│（白鐵箱│　　　│
│　　│　　　　│　　　　│　　　　│1只、電 │　　　│
│　　│　　　　│　　　　│　　　　│鑽1支、 │　　　│
│　　│　　　　│　　　　│　　　　│冷媒表3 │　　　│
│　　│　　　　│　　　　│　　　　│只）　　│　　　│
├──┼────┼────┼────┼────┼───┤
│１２│95年5月 │臺南市安│戊○○、│TO–9870│子○○│
│　　│13日9時 │南區長和│丙○○　│號自用小│　　　│
│　　│　　　　│路4段420│（否認）│貨車　　│　　　│
│　　│　　　　│號前　　│　      │　　　　│　　　│
├──┼────┼────┼────┼────┼───┤
│１３│95年5月 │臺南市安│戊○○、│D3–2079│吳錦和│
│　　│15日8時 │南區安中│丙○○　│號自用小│甲○○│
│　　│　　　　│路1段189│（否認）│貨車　　│　　　│
│　　│　　　　│巷41弄29│　      │　　　　│　　　│
│　　│　　　　│號前　　│　      │　　　　│　　　│
├──┼────┼────┼────┼────┼───┤
│１４│95年6月3│臺南市安│戊○○、│3617–NP│壬○○│
│　　│日6時　 │南區海佃│丙○○　│號自用小│　　　│
│　　│　　　　│路2段342│（否認）│貨車    │　　　│
│　　│　　　　│巷49號前│　      │工具一批│　　　│
│　　│　　　　│　　　　│　      │（空氣壓│　　　│
│　　│　　　　│　　　　│　      │縮機、電│　　　│
│　　│　　　　│　　　　│　      │鋸各1台 │　　　│
│　　│　　　　│　　　　│　　　　│、鋼釘槍│　　　│
│　　│　　　　│　　　　│　　　　│1支、單 │　　　│
│　　│　　　　│　　　　│　　　　│針釘槍3 │　　　│
│　　│　　　　│　　　　│　　　　│支、雙針│　　　│
│　　│　　　　│　　　　│　　　　│釘槍3支 │　　　│
│　　│　　　　│　　　　│　　　　│、小刻槽│　　　│
│　　│　　　　│　　　　│　　　　│1台、紋 │　　　│
│　　│　　　　│　　　　│　　　　│釘槍2支 │　　　│
│　　│　　　　│　　　　│　　　　│、圓電鋸│　　　│
│　　│　　　　│　　　　│　　　　│1台）　 │　　　│
├──┼────┼────┼────┼────┼───┤
│１５│95年6月4│臺南市安│戊○○、│SV–0686│蔡郭素│
│　　│日8時10 │南區海佃│丙○○　│號自用小│娥　　│
│　　│分　　　│路2段150│（否認）│貨車　　│　　　│
│　　│　　　　│巷106號 │　      │汽車音響│　　　│
│　　│　　　　│前　　　│　      │　　　　│　　　│
└──┴────┴────┴────┴────┴───┘
附錄本案論罪科刑法條全文
中華民國刑法第320條第1項：
意圖為自己或第三人不法之所有，而竊取他人之動產者，為竊盜
罪，處5年以下有期徒刑、拘役或5百元以下罰金。
中華民國刑法第321條：
犯竊盜罪而有左列情形之一者，處 6 月以上、 5 年以下有期徒
刑：
一  於夜間侵入住宅或有人居住之建築物、船艦或隱匿其內而犯
    之者。
二  毀越門扇、牆垣或其他安全設備而犯之者。
三  攜帶兇器而犯之者。
四  結夥三人以上而犯之者。
五  乘火災、水災或其他災害之際而犯之者。
六  在車站或埠頭而犯之者。
前項之未遂犯罰之。
附記事項：告訴人或被害人對於判決如有不服，請具備理由逕向
檢察官聲請檢察官提起上訴，其上訴期間之計算，係以檢察官收
受判決正本日期為準。
